臺灣新竹地方法院刑事判決
111年度易字第673號
公  訴  人  臺灣新竹地方檢察署檢察官
被      告  蘇錦圳



上列被告因竊盜案件，經檢察官提起公訴（111年度偵字第4921
、8960號），本院判決如下：
    主  文
蘇錦圳共同犯攜帶兇器竊盜罪，處有期徒刑捌月。
    事  實
一、蘇錦圳與陳世明(另依簡式審判程序審結)共同意圖為自己不
    法之所有，基於攜帶兇器竊盜之犯意聯絡，於民國111年4月
    4日9時許，由陳世明駕駛車牌號碼00-0000號自用小貨車並
    攜帶客觀上足供兇器使用之噴槍，蘇錦圳則搭乘林韋廷（另
    經檢察官為不起訴處分）駕駛之車牌號碼00-0000號自用小
    客車，至新竹縣○○鄉○○路000○0號唐榮鐵工廠股份有限公司
    變電站，竊取彭子禎所管理之變電箱金屬片1,090片、鐵條3
    條（價值共計新臺幣3萬2,000元，已發還），得手後由陳世
    明駕車欲載離之際，為彭子禎當場發現並報警處理。
    理  由
一、程序部分：以下本院所引用之證據，檢察官及被告均不爭執
    證據能力（本院卷第63、79至81頁）。
二、實體部分：訊據被告矢口否認犯行，辯稱：從頭到尾我都沒
    有偷的意思，那個工廠已被偷過很多次，該處已是廢棄物，
    鐵皮散落地上，我認為可以撿，不然很浪費，我也只有撿鐵
    皮，不知道陳世明何會帶噴槍去燒變電箱，也沒看到他有沒
    有用噴槍，我在那裡不到10分鐘就先走了等語。經查：
　㈠證人即告訴人彭子禎證稱：上開時地我在巡視，看到一台藍
    色小貨車從變電站開出來，上面有被切割好的變電箱金屬，
    一看就是我們廠內的東西，我趕快叫警衛封閉大門並報警不
    讓他走，對方說沒偷東西，過程中對方的電話響，我們發現
    打電話給他的是一台停在對面的灰色自小客車駕駛，我們喊
    不要跑，那台車已開很快離，之後調監視錄影畫面，那台灰
    色車車號是00-0000號等語（4921偵卷第18至20頁）。
　㈡證人即同案被告陳世明於警詢時供稱：當天我駕駛V7-5242號
    自用小貨車去現場，我舅舅蘇錦圳和另一斷手男子(即案外
    人林韋廷)開另一台車去，斷手男子跟我舅舅說有變電箱可
    以切來賣錢，到行竊地時我以噴槍割變電箱外殼，舅舅撿地
    上鐵片，我都是跟我舅舅一起行動，我割到一半時，斷手男
    子打電話跟我舅舅說收一收快走，我便駕駛自小貨車要離開
    ，於駛出時便被守衛攔住了等語（4921偵卷第8至9頁）；於
    偵查時具結證稱：我用噴槍割變電箱外殼，蘇錦圳在旁邊撿
    鐵片，被警察查扣的金屬片是地上撿的，鐵條、鐵片是蘇錦
    圳搬到車上的，我還沒切割完就被發現了，他們說那邊有鐵
    可以撿等語（4921偵卷第64頁）。核與告訴人指訴之情節相
    符，且有扣押筆錄、贓物領據保管單各1份在卷可稽（4921
    偵卷第34至38頁），並有現場採證照片17張可佐（4921偵卷
    第52至57頁），以及扣案之噴槍槍頭1個為證，堪信屬實。
　㈢被告蘇錦圳雖以前詞置辯。惟其既自承該處有3個保全人員、
    且24小時均有人看守，且又自承有去撿鐵片等語，則全日均
    有人看守之廠房，其內物品顯非廢棄物，被告蘇錦圳在他人
    廠房內撿拾非屬於自己所有物的鐵片，已該當普通竊盜罪；
    再者，同案被告陳世明於警詢及第一次偵查時供稱斷手男子
    說變電箱可以切來賣、我持噴槍切割變電箱、我都是與舅舅
    即被告蘇錦圳一同行動(4921偵卷第8至9頁)等語，之後於第
    二次偵查時雖翻供否認有持噴槍切割變電箱，辯稱只是有帶
    噴槍去但沒有用等語，惟即使陳世明這樣翻供，其仍始終皆
    稱「是舅舅叫我去的」、「舅舅說幫忙載東西」等語(4921
    偵卷第86至87頁)」，陳世明於本院準備程序初時也否認有
    拿噴槍切割變電箱，之後始供稱「我認罪，我在警察局及檢
    察官前講的屬實」等語(本院卷第61頁)，審酌被告蘇錦圳自
    承案發前十天左右已在案發地點觀察鐵片沒人動、案發前一
    天已有找陳世明前往該處撿鐵片去賣，案發當日復找陳世明
    去撿鐵、距離陳世明撿鐵的位置約2.3公尺等情(4921偵卷第
    87頁、本院卷第84頁)，可認本件應係由被告蘇錦圳主導，
    陳世明係聽從被告蘇錦圳之指揮而持噴槍切割變電箱等情為
    真，陳世明才會於查獲當下未經污染時認罪並交待細節，而
    與被告蘇錦圳一同到庭時為了要迴護被告蘇錦圳就翻供了，
    否則陳世明原本就認罪，有何必要與被告蘇錦圳一同出庭時
    突然翻供，而案發時地被告蘇錦圳一直與陳世明同在一處，
    僅距離2.3公尺，又怎可能不知陳世明拿著噴槍在切割變電
    箱。故依上開說明，可以認定被告蘇錦圳與陳世明一同前往
    案發地點，並由陳世明持可當做兇器用的噴槍切割變電箱，
    被告蘇錦圳則在一旁撿鐵片並搬上陳世明駕駛的自小貨車上
    ，被告蘇錦圳加重竊盜之主觀犯意及客觀行為，均堪認定。
　㈣綜上所述，本案事證已臻明確，被告蘇錦圳所辯，為卸責之
    詞，不足採信。從而，被告蘇錦圳攜帶兇器竊盜犯行堪以認
    定，應依法論科。
三、論罪科刑：
　㈠罪名：噴槍得用以切割鐵器，定然對人體造成傷害，當係為
    兇器，是核被告蘇錦圳所為，係犯刑法第321條第1項第3款
    之攜帶凶器竊盜罪嫌。
　㈡共同正犯：被告蘇錦圳與同案被告陳世明就上開犯行有犯意
    聯絡及行為分擔，依刑法第28條規定，應論以共同正犯。
　㈢累犯：被告蘇錦圳前因違反國家安全法案件經判處有期徒刑3
    月確定，並於107年6月23日執行完畢等情，有臺灣高等法院
    被告前案紀錄表1份在卷可稽，足認被告於徒刑執行完畢後
    ，5 年內故意再犯本案有期徒刑以上之罪，為累犯，惟觀諸
    前案與本案之犯罪手段、侵害法益及罪質均有不同，參照司
    法院釋字第775號解釋意旨，認本案不依刑法第47條第1項規
    定，加重其刑。
　㈣科刑：爰以行為人責任為基礎，審酌被告蘇錦圳正值中壯年
    ，不思以正途獲取財物，而與被告陳世明共同竊取他人財物
    ，且其始終不認為自己有錯，於偵查及本院甚至稱「保全為
    什麼不攔、我被保全害死了」、「鐵皮散一地，如果沒去拿
    就很浪費」(4921偵卷第87頁反面、本院卷第61頁)等語，直
    將他人之物視為己物，欠缺尊重他人財產權之觀念，及其始
    終否認犯罪、狡卸其責之犯後態度，本案犯行之手段、所生
    之危害、其為本案竊盜主導者地位、及所竊得之物已全數返
    還被害人，暨其陳稱國小畢業之智識程度，未婚、有子女，
    從事水泥工，及其平均月收入、扶養人口等（本院卷第82頁
    ）家庭及工作之一切情狀，量處如主文所示之刑，以資警惕
    。
四、沒收：
  ㈠被告蘇錦圳與同案被告陳世明竊得之變電箱金屬片1,090片、
    鐵條3條已發還被害人，依刑法第38條之1第5項規定不予宣
    告沒收或追徵。　　
  ㈡扣案之噴槍槍頭1個，為同案被告陳世明所有供犯罪所用之物
    ，爰不在被告蘇錦圳主文項下宣告沒收。
據上論斷，應依刑事訴訟法第299條第1項前段，判決如主文。
本案經檢察官楊仲萍提起公訴，檢察官劉晏如到庭執行職務。　
中　　華　　民　　國　　111 　年　　10　　月　　25　　日
                  刑事第五庭    法　官　楊麗文
以上正本證明與原本無異。
如不服本判決應於收受判決後20日內向本院提出上訴書狀，並應
敘述具體理由。其未敘述上訴理由者，應於上訴期間屆滿後20日
內向本院補提理由書(均須按他造當事人之人數附繕本)「切勿逕
送上級法院」。
中　　華　　民　　國　　111 　年　　10　　月　　25　　日
                                書記官　賴瑩芳
附錄本案論罪科刑所犯法條：
刑法第321條第1項第3款
犯前條第1項、第2項之罪而有下列情形之一者，處6月以上5年以
下有期徒刑，得併科50萬元以下罰金： 
三、攜帶兇器而犯之。